【裁判字號】    89,訴,966
【裁判日期】    891011
【裁判案由】    毒品危害防制條例
【裁判全文】
臺灣桃園地方法院刑事判決                          八十九年度訴字第九六六號
    公  訴  人  台灣桃園地方法院檢察署檢察官
    被      告  甲○○
右列被告因違反毒品危害防制條例案件，經檢察官提起公訴（八十九年度毒偵字第二
七五一號、第二九七九號），及移送併辦（八十九年度毒偵字第三八八六號、第四○
一○號），本院判決如左：
    主  文
甲○○連續施用第一級毒品，處有期徒刑拾月，查獲之第一級毒品海洛因壹袋（淨重
○‧八一公克、包裝重○‧六九公克）、摻有第一級毒品海洛因之香菸壹支沒收銷燬
；又連續施用第二級毒品，處有期徒刑陸月，查獲之第二級毒品安非他命陸包（共毛
重四‧六公克）沒收銷燬、玻璃球吸食器參組沒收。應執行有期徒刑壹年貳月，查獲
之第一級毒品海洛因壹袋（淨重○‧八一公克、包裝重○‧六九公克）、摻有第一級
毒品海洛因之香菸壹支、第二級毒品安非他命陸包（共毛重四‧六公克）均沒收銷燬
、玻璃球吸食器參組沒收。
        事  實
一、甲○○前因施用毒品案件，經台灣板橋地方法院檢察署聲請台灣板橋地方法院裁
    定觀察、勒戒，經認無繼續施用傾向，於民國八十七年十一月十六日為台灣板橋
    地方法院檢察署以該署八十七年度偵字第二二九八五號不起訴處分確定，猶不知
    悔改，自八十八年六月初某日起至同年七月十一日止，又連續施用第二級毒品安
    非他命，經台灣桃園地方法院檢察官聲請本院以八十八年度毒聲字第三九四○號
    裁定送觀察、勒戒，嗣認有繼續施用毒品之傾向，由該署檢察官聲請強制戒治並
    起訴，分經本院以八十八年度毒聲字第四四○八號裁定命強制戒治，並以八十八
    年度壢簡字第八一六號刑事判決於八十八年九月一日判處有期徒刑四月確定。甲
    ○○於前案強制戒治屆滿三月時，其成效經評定合格，無繼續戒治必要，經本院
    以八十八年度毒聲字第七五七二號裁定命停止戒治，所餘戒治期間，付保護管束
    ，甲○○竟又基於施用第一級毒品海洛因、第二級毒品安非他命概括之犯意，自
    八十九年五月九日起至同年八月初某日止，連續在桃園縣龍潭鄉○○村○○路七
    五巷三十弄二五號住處或桃園縣境內賓館等處，以第一級毒品海洛因摻入香菸中
    吸食之方式施用第一級毒品海洛因多次，又自八十九年三月十日至同年八月二十
    日止，在同址以玻璃球吸食器燒烤方式施用第二級毒品安非他命多次。其間先於
    八十九年五月九日下午九時許，在桃園縣龍潭鄉○○路○○段六十七之八號前為
    警首度查獲，並扣得其所有之第一級毒品海洛因三包（合計淨重○‧八一公克、
    包裝重○‧六九公克）、摻有第一級毒品海洛因之香菸一支，復於八十九年五月
    二十三日凌晨五時許在桃園縣龍潭鄉○○路三○○巷口再度為警查獲，扣得其所
    有之第二級毒品安非他命二包（一包毛重○‧五公克、一包毛重○‧七公克），
    又於八十九年七月十三日下午三時許為警於桃園縣龍潭鄉○○街八時巷七十九號
    前第三次查獲，扣得其所有供施用之第二級毒品安非他命一包（毛重○‧六公克
    ）及玻璃球吸食器一組（非專供施用毒品所用），嗣於八十九年七月十八日下午
    七時十分許，復經警於桃園縣龍潭鄉○○○街五十九號前查獲，扣得其所有供施
    用之第二級毒品安非他命三包（共毛重二‧八公克）及玻璃球吸食器二組（非專
    供施用毒品所用），經檢察官就其上開犯行提起公訴並移送併辦後，復逃匿拒不
    到庭，迄八十九年九月一日下午八時三十分許始經警於桃園縣龍潭鄉○○路三九
    號雅仕賓館三○八號逮捕歸案。
二、案經桃園縣警察局平鎮分局報請台灣桃園地方法院檢察署檢察官偵查起訴暨移送
    併辦。
        理  由
一、右揭事實，業據被告於審理中坦承不諱，其迭次為警查獲時所採尿液經送檢驗結
    果或呈嗎啡陽性、或呈安非他命陽性反應，或皆有之，有卷附桃園縣衛生局不法
    藥物尿液檢定書四紙在卷為憑，並有其所有供施用之第一級毒品海洛因三小包（
    淨重○‧八一公克、包裝重○‧六九公克，摻有第一級毒品海洛因之香菸一支，
    業經檢驗其成分確定，有法務部調查局八十九年五月二十六日（八九）陸（一）
    字第八九一六二五六三號函可稽）、第二級毒品安非他命六包（共毛重四‧六公
    克），及供施用第二級毒品所用之玻璃球吸食器三組（非專供施用毒品所用）扣
    案為憑，被告於警偵訊中雖一度否認犯行，然一般人施用第一級毒品海洛因、第
    二級毒品安非他命後距採集尿液可得驗出嗎啡、甲基安非他命時間最長不會超過
    九十六小時，此有行政院衛生署藥物食品檢驗局八十一年藥檢壹字第○○一五六
    號函可參，被告為警所採尿液經檢驗既呈嗎啡、安非他命陽性反應，其復未能提
    出確切反證推翻上開鑑定報告，足見其於採尿前九十六小時內曾施用第一級毒品
    海洛因、第二級毒品安非他命無訛，所辯不足採，應認其於審理中之自白與事實
    相符。而被告前因施用毒品案件，經台灣板橋地方法院檢察署聲請台灣板橋地方
    法院裁定觀察、勒戒，經認無繼續施用傾向，於八十七年十一月十六日為台灣板
    橋地方法院檢察署以該署八十七年度偵字第二二九八五號不起訴處分確定，猶不
    知悔改，自八十八年六月初某日起至同年七月十一日止，又連續施用第二級毒品
    安非他命，經台灣桃園地方法院檢察官聲請本院以八十八年度毒聲字第三九四○
    號裁定送觀察、勒戒，嗣認有繼續施用毒品之傾向，由該署檢察官聲請強制戒治
    並起訴，分經本院以八十八年度毒聲字第四四○八號裁定命強制戒治，並以八十
    八年度壢簡字第八一六號刑事判決於八十八年九月一日判處有期徒刑四月確定等
    節，則有台灣高等法院被告全國前案紀錄表、前開不起訴處分書、刑事判決各一
    紙在卷可稽，事證明確，犯行堪以認定。
二、按海洛因、安非他命分別為毒品危害防制條例第二條第二項第一款、第二款所規
    範之第一級毒品、第二級毒品，被告予以施用，核係犯同條例第十條第一項之施
    用第一級毒品罪、同條第二項之施用第二級毒品罪，其施用第一級毒品海洛因、
    第二級毒品安非他命前後持有第一級毒品海洛因、第二級毒品安非他命之低度行
    為，分別為施用之高度行為所吸收，不另論罪。而其多次施用施用第一級毒品、
    第二級毒品之行為，各時間緊接、手段相似，顯均係基於概括之犯意多次觸犯犯
    罪構成要件相同之罪名，應分別論以連續犯一罪，均加重其刑。至於被告八十九
    年五月九日下午十時許回溯九十六小時內、同年月二十三日上午七時許回溯九十
    六小時內各一次施用第一級毒品、第二級毒品犯行外之施用第一級毒品、第二級
    毒品行為，雖未據公訴人指述，惟該部分犯行與公訴人所指述者既有連續犯裁判
    上一罪關係，基於審判不可分原則，本院自得併予審理，附此敘明。而被告所犯
    二罪間，犯意個別、手段互異，應分論併罰之。爰審酌被告所犯限於自殘，尚未
    對社會造成重大危害，惟屢因施用毒品為警查獲，經觀察勒戒，復經強制戒治均
    無法治療其惡習，於保護管束期間，又未能悔過自新，再度施用毒品，惡性非輕
    等一切情狀，分就所犯二罪量處如主文所示之刑，並定其應執行刑。
三、查獲之白粉一袋（淨重○‧八一公克、包裝重○‧六九公克）、香菸一支業經檢
    驗確定成分內含第一級毒品海洛因，有卷附法務部調查局八十九年五月二十六日
    （八九）陸（一）字第八九一六二五六三號函可稽；另查獲之白色結晶六包（毛
    重共四‧六公克），為被告所供施用之安非他命，已據被告自承在案，而被告尿
    液檢驗亦確呈安非他命陽性反應，業如前述，堪認該藥物即為第二級毒品安非他
    命無訛，上開毒品均應依毒品危害防制條例第十八條第一項前段宣告沒收銷燬。
    而扣案玻璃球吸食器一組為其所有供施用第二級毒品所用（但非專供施用毒品所
    用），亦均據被告供承不諱，應依刑法第三十八條第一項第二款為沒收之諭知。
四、據上論斷，應依刑事訴訟法第二百九十九條第一項前段，毒品危害防制條例第十
    條第一項、第二項、第二十條第三項前段、第十八條第一項前段，刑法第十一條
    、五十六條、第五十一條第五款、第三十八條第一項第二款，判決如主文。
本案經檢察官何祖舜到庭執行職務。
中      華      民      國      八十九      年    十    月    十一      日
                                臺灣桃園地方法院刑事第五庭
                                      法  官  楊  得  君
右正本證明與原本無異。
如不服本判決，應於判決送達後十日內向本院提出上訴狀( 應附繕本 )，上訴於臺灣
高等法院。
                                      書記官  簡  慧  瑛
中       華      民      國     八十九      年    十    月    十三      日
附論罪科刑依據之法條：
毒品危害防制條例第十條
施用第一級毒品者，處六月以上五年以下有期徒刑。
施用第二級毒品者，處三年以下有期徒刑。


司法院資訊處製作；財團法人民間司法改革基金會備份。
